臺灣桃園地方法院民事判決　　　　　　　94年度訴字第1465號
原　　　告　合作金庫銀行股份有限公司
法定代理人　丁○○
訴訟代理人　丙○○
　　　　　　林至鴻
被　　　告　乙○○○
　　　　　　　　　　　2樓
　　　　　　甲○○
上列當事人間請求清償債務事件，於民國94年12月9 日辯論終結
，本院判決如下：
    主  文
被告應連帶給付原告新台幣壹佰肆拾捌萬玖仟零肆拾柒元，及自
民國九十四年五月二十二日起至清償日止，按年息百分之九點五
九四計算之利息，並自民國九十四年六月二十二日起至清償日止
，其逾期在六個月以內者，按上開利率百分之十，超過六個月者
，按上開利率百分之二十計付違約金。
被告應連帶給付原告新台幣肆拾萬陸仟玖佰玖拾元，及自民國
九十四年五月二十二日起至清償日止，按年息百分之七點五一九
計算之利息，並自民國九十四年六月二十二日起至清償日止，其
逾期在六個月以內者，按上開利率百分之十，超過六個月者，按
上開利率百分之二十計付違約金。
訴訟費用由被告連帶負擔。
    事  實
甲、原告方面：
壹、聲明：如主文所示。
貳、陳述：
一、被告乙○○○於民國87年1 月22日，邀同被告甲○○為連帶
    保證人，向原告借款新台幣（下同）160 萬元，約定利息按
    原告訂定之基本放款利率加碼年息2.5%機動計息【本件原告
    得請求全部給付時，基本放款利率為7.094%，經加碼2.5%後
    ，原告得請求之利率為9.594%（即7.094 ＋2.5 ＝9.594）
    】，約定借款期間自87年1 月22日起至117 年1 月22日止，
    利息自87年1 月22日起，前5 年按月付息，自92年2 月22日
    起，以每1 個月為1 期，依年金法，共分300 期平均攤還本
    息，如未按期攤還本金或繳納利息時，除仍按上開利率計息
    外，逾期在6 個月以內者，按上開利率之10% ，逾期超過6
    個月者，按上開利率20% 加付違約金。
二、被告乙○○○於87年1 月22日，邀同被告甲○○為連帶保證
    人，向原告借款60萬元，約定利息按原告訂定之基本放款利
    率加碼年息0.425%機動計息【本件原告得請求全部給付時，
    基本放款利率為7.094%，經加碼0.425%後，原告得請求之利
    率為7.519%（即7.094 ＋0.425 ＝7.519）】 ，約定借款期
    間自87年1 月22日起至107 年1 月22日止，利息自87年1 月
    22日起，前2 年按月付息，自89年2 月22日起，以每1 個月
    為1 期，依年金法，共分216 期平均攤還本息，如未按期攤
    還本金或繳納利息時，除仍按上開利率計息外，逾期在6 個
    月以內者，按上開利率之10% ，逾期超過6 個月者，按上開
    利率20% 加付違約金。
三、上開第一筆借款，被告僅償還本金110,953 元及繳納至94年
    5 月21日止之利息；第二筆借款則僅償還本金163,010 元及
    繳納至94年5 月21日止之利息，其餘部分皆未獲清償，迭經
    催討無效，依兩造間所定借據其他約定事項第5 條第1 項第
    1 款之約定，本件借款視同全部到期，故提起本件訴訟，請
    求被告連帶給付如主文第1 項、第2 項所示之本金、利息及
    違約金。
參、證據：提出借據、放款支出傳票、收入傳票各2 紙、定儲指
    數利率與基準利率後牌告利率變動表1 紙為證。
乙、被告方面：
    被告均未於言詞辯論期日到場，亦未提出書狀作何聲明或陳
    述。
    理  由
甲、程序方面：
一、本件被告均經合法送達，未於言詞辯論期日到場，經核無民
    事訴訟法第386 條各款所列情形，爰依原告聲請，由其一造
    辯論而為判決。
二、按當事人得以合意定第一審管轄法院。但以關於由一定法律
    關係而生之訴訟為限。民事訴訟法第24條第1 條定有明文。
    查本件原告係依兩造間之消費借貸及連帶保證之法律關係而
    起訴，而依兩造所簽訂之借據其他約定事項第11條約定：「
    立約人對貴庫所負之各宗債務，合意以桃園地方法院為第一
    審管轄法院」等語，足認兩造就原告所提本件訴訟業已合意
    以本院為第一審管轄法院，是雖被告甲○○之住所地非屬本
    院土地管轄範圍，本院仍有管轄權。
三、次按，訴狀送達後，原告不得將原訴變更，但擴張或減縮應
    受判決事項之聲明者，不在此限，民事訴訟法第255 條第1
    項但書第3 款定有明文。本件原告起訴時，其訴之聲明第1
    項關於利息、違約金之請求，原係請求被告連帶給付自94年
    4 月22日起至清償日止，按年息9.9%計算之利息，與自94年
    5 月22日起算之違約金，又訴之聲明第2 項所請求之利息其
    利率係依年息7.825%計算。嗣於94年12月9 日言詞辯論期日
    ，將上開訴之聲明第1 項之利息起算日變更為94年5 月22日
    ，利率改依9.594%計算，違約金起算日則變更為94年6 月22
    日；又將上開訴之聲明第2 項之利率改依7.519%計算。經核
    上揭變更均屬減縮應受判決事項之聲明，依上法條規定，均
    屬合法。
乙、實體方面：
一、原告主張之上開事實，業據提出借據、放款支出傳票、收入
    傳票各2 紙、定儲指數利率與基準利率後牌告利率變動表1
    紙為證。而被告均已於相當時期受合法之通知，既未於言詞
    辯論期日到場，亦未提出書狀作何聲明、陳述以供本院審酌
    ，依民事訴訟法第280 條第3 項前段準用同法條第1 項之結
    果，視同被告對於原告主張之事實自認，故堪信原告主張之
    事實為真正。
二、按消費借貸契約，借用人應於約定期限內，返還與借用物種
    類、品質、數量相同之物；又遲延之債務，以支付金錢為標
    的者，債權人得請求依法定利率計算之遲延利息，但約定利
    率較高者，仍從其約定利率；再數人負同一債務，明示對於
    債權人各負全部給付之責任者，為連帶債務；連帶債務之債
    權人，得對於債務人之全體，同時請求全部之給付，且連帶
    債務未全部履行前，全體債務人仍負連帶責任，民法第478
    條前段、第233 條第1 項、第272 條第1 項、第273 條分別
    定有明文。經查，本件被告乙○○○既有前揭未依約繳納本
    息之事實，原告自得請求其依約給付本金餘額及利息、違約
    金，並請求被告甲○○依連帶保證契約之約定，連帶負清償
    之責。從而，原告依消費借貸及連帶保證契約之法律關係，
    請求被告連帶給付原告如主文第1 項、第2 項所示之金額及
    利息、違約金，為有理由，應予准許。
三、據上論結，本件原告之訴為有理由，依民事訴訟法第385 條
    第1 項前段、第85條第2 項，判決如主文。
中　　華　　民　　國　　94　　年　　12　　月　　23　　日
                  民事第二庭    法　官　范明達
以上正本係照原本作成
如對本判決上訴，須於判決送達後20日內向本院提出上訴狀
中　　華　　民　　國　　94　　年　　12　　月　　28　　日
                                書記官　李燕枝
